臺灣高雄地方法院民事裁定　九十三年度財管字第七號
　　聲　請　人　丙○○
　　相　對　人　乙○○
右聲請人聲請選任遺產管理人事件，本院裁定如左：
    主      文
選任甲○○為被繼承人乙○○（男，身分證統一編號：Ｚ0000000000號）
之遺產管理人。
程序費用由聲請人負擔。
    理      由
一、按先順序繼承人均拋棄其繼承權時，由次順序之繼承人繼承。其次順序繼承人有
    無不明或第四順序之繼承人均拋棄其繼承權者，準用關於無人承認繼承之規定；
    又繼承開始時，繼承人之有無不明者，由親屬會議於一個月內選定遺產管理人，
    並將繼承開始及選定遺產管理人之事由，向法院報明；無親屬會議或親屬會議未
    於前條所定期限內選定遺產管理人者，利害關係人或檢察官，得聲請法院選任遺
    產管理人，民法第一千一百七十六條第六項、第一千一百七十七條、第一千一百
    七十八條第二項分別定有明文。
二、聲請意旨略以：被繼承人乙○○於民國八十七年九月十日提供其本人所有位於高
    雄市○○區○○段五二二地號之土地及其上建物一二九建號，門牌為高雄市三民
    區○○○路十六號六樓之六房屋等不動產向聲請人丙○○設定抵押權借款新台幣
    （下同）五十萬元，言明清償期為八十八年九月九日，今清償期屆至，尚未償還
    ，嗣被繼承人乙○○於九十一年二月二十四日死亡，其法定繼承人均已拋棄繼承
    ，爰依非訟事件法第七十八條第一項前段之規定，請准裁定選任聲請人為被繼承
    人乙○○之遺產管理人等語，並提出土地登記謄本、建物登記謄本、他項權利證
    明書、繼承系統表、繼承人拋棄繼承備查通知函、戶籍謄本等件為證。
三、查聲請人主張之前揭事實，業據聲請人提出土地登記謄本、建物登記謄本、他項
    權利證明書、繼承系統表、繼承人拋棄繼承備查通知函、戶籍謄本等件為證，自
    堪信實。揆諸首揭法條規定與說明，聲請人既為被繼承人乙○○之債權人，應屬
    利害關係人無疑，其向本院聲請選任乙○○之遺產管理人，當屬有據。
四、本院審酌聲請人係被繼承人乙○○之債權人，有利害關係，自不宜為被繼承人乙
    ○○之遺產管理人；而被繼承人乙○○之繼承人甲○○到庭陳述願意擔任被繼承
    人乙○○之遺產管理人，其既為被繼承人乙○○之繼承人，且有意願瞭解被繼承
    人之債務狀況，應能善盡管理被繼承人遺產之責任，爰選任甲○○擔任本件被繼
    承人乙○○之遺產管理人。
五、又非訟事件程序費用，除法律另有規定外，由聲請人負擔，非訟事件法第八條第
    一項前段定有明文。而民法第一千一百五十條前段又非聲請人聲請選任遺產管理
    人事件之程序費用應由遺產負擔之另外規定（民事訴訟法第六百三十四條規定之
    文義可供參考），斷無依上開實體法之規定，做為法院命負擔程序費用之依據。
    是本件程序費用，自應由聲請人負擔。至聲請人將來將此程序費用依民法第一千
    一百五十條前段之規定，列為費用而併為執行或參與分配，則屬另一回事，不應
    混淆，併此敘明。
六、依非訟事件法第八條第一項前段，裁定如主文。
中　　　華　　　民　　　國　　九十三　　年　　　二　　　月　　 十二　　 日
                              臺灣高雄地方法院家事法庭
~B法　　　官　劉建利
右為正本係照原本作成。
如對本裁定抗告須於裁定送達後十日內向本院提出抗告狀。
中　　　華　　　民　　　國　　九十三　　年　　　二　　　月　　 十二　　 日
~B法院書記官　鄭裕一
